# 母子公司内部借款利息的抵消问题

提问人：1163818212 时间：2021-12-26 11:30:10
母公司融资， 然后借给子公司使用，收取的利息收入抵消的时候，合并报表是全额抵消，还是抵消母公司融资利息支出与利息收入的差额？
如果是差额抵消，并且母公司借给子公司的借款于母公司对应的借款不能一一匹配，用怎么计算母公司的利息成本，用加权利息么？
谢谢各位大佬答疑解惑

回答人：chenyiwei
母子公司之间内部往来的利息收入、利息支出应全额抵销。如果涉及母公司就利息收入缴纳增值税而子公司不能抵扣的情形，则合并报表层面将无法抵扣的增值税额列入管理费用。